臺灣桃園地方法院民事裁定
109年度簡上字第238號
上  訴  人  梁信旺  


訴訟代理人  林清漢律師
複代理人    侯銘欽律師
            陳懿宏律師
被上訴人    游銘頡  

訴訟代理人  何政謙律師
上列當事人間請求確認本票債權不存在事件，上訴人對於民國10
9 年7 月24日本院中壢簡易庭109 年度壢簡字第350 號判決提起
上訴，本院裁定如下：
    主  文
上訴人應於收受本裁定之日起參日內，補繳第二審裁判費新臺幣
壹萬柒仟零柒拾捌元，逾期未補正，即駁回其上訴。
    理  由
一、按提起民事第二審上訴，應依民事訴訟法第77條之16第1項
    前段預納裁判費，其因財產權而起訴者，依同法第77條之16
    規定，上訴裁判費應按其訴訟標的價額，依第77條之13規定
    計算後加徵十分之五。次按債務人異議之訴之訴訟標的為該
    債務人之異議權，法院核定此訴訟標的之金額或價額，應以
    該債務人本於此項異議權，請求排除強制執行所有之利益為
    準（最高法院107年度台抗字第545號裁定意旨參照）。又按
    本訴與反訴之訴訟標的相同者，反訴不另徵收裁判費，同法
    第77條之15第 1項固有明文，然依此規定，本訴與反訴本應
    分別徵收裁判費，僅於本訴及反訴之訴訟標的相同時，反訴
    始不另徵收裁判費。再按訴訟標的價額之核定，為法院應依
    職權調查之事項，下級法院所為核定，並無拘束上級法院之
    效力（最高法院106年度台抗字第579號裁定意旨參照）。
二、經查，上訴人於第一審提起本訴，係主張本院109年度司執
    字第15384號強制執行事件（下稱系爭強制執行事件）應予
    撤銷，訴訟標的係其異議權；被上訴人則依消費借貸法律關
    係提起反訴，請求上訴人給付新臺幣（下同）2,807,026元
    ，及自民國93年12月31日起至清償日止，按年息百分之5計
    算之利息。原審關於本訴及反訴部分均為上訴人敗訴之判決
    ，上訴人就其本訴及反訴之敗訴均不服，提起上訴，該二訴
    之訴訟標的並非相同，核其本訴之訴訟標的價額為1,150,00
    0元（即被上訴人於系爭強制執行事件所有之利益），反訴
    之訴訟標的價額為2,807,026元，是其本件上訴之訴訟標的
    價額應合併核定為3,957,026元，應徵第二審裁判費60,306 
    元，惟上訴人迄今僅繳納43,228元，應再補繳17,078元，茲
    命上訴人於收受本裁定之日起3日內，如數逕向本院補繳，
    逾期即駁回其上訴。
三、爰裁定如主文。
中    華    民    國   111    年    3    月    7      日
                  民事第四庭      審判長法官  游智棋

                                      法  官  傅思綺

                                      法  官  林常智
正本係照原本作成。
如不服本裁定關於核定訴訟標的價額部分，應於送達後10日內向
本院提出抗告狀，並繳納抗告費新臺幣1,000 元；其餘關於命補
繳裁判費部分，不得抗告。
中    華    民    國   111    年    3    月    7      日
                                      書記官  石幸子